【裁判字號】    98,易,3085
【裁判日期】    981231
【裁判案由】    毒品危害防制條例
【裁判全文】
臺灣臺北地方法院刑事判決              98年度易字第3085號
公  訴  人  臺灣臺北地方法院檢察署檢察官
被      告  甲○○
上列被告因違反毒品危害防制條例案件，經檢察官提起公訴（98
年度毒偵字第2961號），本院改行簡式審判程序，判決如下：
    主  文
甲○○施用第二級毒品，累犯，處有期徒刑陸月，如易科罰金，
以新臺幣壹仟元折算壹日。
    事  實
一、甲○○前因施用毒品案件，經本院於民國87年7 月14日以87
    年度毒聲字第481 號裁定送觀察、勒戒後，於87年10月15日
    因無繼續施用傾向而執行完畢出所。另因施用毒品案件，經
    本院於88年6 月1 日以88年度毒聲字第1345號裁定送觀察、
    勒戒後，認有繼續施用毒品之傾向，復經本院於88年7 月19
    日以88年度毒聲字第1744號裁定令入戒治處所施以強制戒治
    1 年，又經本院於89年2 月21日以89年度毒聲字第511 號裁
    定停止戒治，所餘戒治期間付保護管束，嗣於89年6 月30日
    強制戒治期滿，同案並由臺灣臺北地方法院檢察署檢察官於
    88年12月13日以88年度偵字第12573 號聲請簡易判決處刑，
    經本院於89年11月8 日以89年度北簡字第393 號判決處有期
    徒刑4 月，於90年2 月2 日撤回上訴確定。又因施用毒品案
    件，經臺灣臺北地方法院檢察署檢察官於94年7 月20 日 以
    94年度毒偵字第1599號聲請簡易判決處刑，經本院於94 年8
    月24日以94年度簡字第1680號判決處有期徒刑6 月，復經本
    院合議庭於95年2 月27日以94年度簡上字第158 號撤銷改判
    有期徒刑1 年，於同年3 月27日判決確定，又甲○○即入監
    執行，於96年4 月30日因縮短刑期執行完畢。
二、詎其仍不知悔改，復基於施用第二級毒品甲基安非他命之犯
    意，於98年9 月20日5 時20分許為警採尿前96小時內之某時
    ，在其位於臺北市○○區○○街31巷4 弄2 號之住處，以將
    甲基安非他命置於玻璃球內燒烤吸食煙霧方式，施用第二級
    毒品甲基安非他命1 次；嗣於同年月19日晚間11時50分許，
    在臺北市萬華區○○○路○ 段170 號前，為警攔檢，嗣經其
    同意隨同員警返回警局採集尿液送驗結果，呈第二級毒品甲
    基安非他命代謝物甲基安非他命、安非他命陽性反應，始悉
    上情。
三、案經臺北市政府警察局萬華分局報告臺灣臺北地方法院檢察
    署檢察官偵查起訴。
    理  由
一、本案被告甲○○所犯係死刑、無期徒刑、最輕本刑為3 年以
    上有期徒刑以外之罪，其於準備程序中就被訴事實為有罪之
    陳述，經法官告知簡式審判程序之旨，並聽取公訴人及被告
    之意見後，經本院依刑事訴訟法第273 條之1 第1 項之規定
    ，裁定由受命法官獨任進行簡式審判程序。又本案卷內之物
    證、書證等證據，依同法第273 條之2 規定，不受第159 條
    第1 項關於傳聞法則規定之限制，依法均有證據能力，合先
    敘明。
二、訊據被告對上揭犯罪事實均坦承不諱，又被告遭查獲時所採
    集尿液經送驗結果，呈現甲基安非他命代謝後之安非他命、
    甲基安非他命陽性反應等情，有臺灣尖端先進生技醫藥股份
    有限公司號濫用藥物尿液檢驗報告，及載明尿液檢體編號之
    臺北市政府警察局偵辦毒品案件尿液檢體委驗單各1 紙在卷
    可證（見偵卷第7 、8 頁）。是足認被告之前開自白與事實
    相符，應得為認定其犯罪之依據。再依行政院衛生署管制藥
    品管理局管檢字第0970013096號函釋意旨略以：依Clarke's
    Isolation and Identification of Drugs 第3 版記述，口
    服甲基安非他命後快速吸收，約有施用劑量之70% 在24小時
    內經尿液排出，一般於尿液中可檢出之最大時限，甲基安非
    他命1 至5 日，安非他命為1 至4 日；而Jonathan 等 人於
    2002年文獻中指出，於4 週內分4 次使用，每次施用20mg甲
    基安非他命，收集尿液並以250ng /mL （非我國500 ng/ mL
    ）為閾值時，最長檢出時間為56-96 小時：惟施用後欲達陽
    性反應閾值之時間，則與使用者之施用劑量、施用方式及頻
    率、飲水多寡、個人體質及代謝情況等因素影響，依個案而
    異，而前述文獻數據可供參考，但無可供依據之時間值等語
    ，是應可推認被告是於採尿前96小時內某時（不含其被警查
    獲後至等待採驗尿液之時間）施用毒品甲基安非他命無疑。
三、再按因施用毒品而執行觀察勒戒或強制戒治完畢釋放後，倘
    於5 年內已再犯施用毒品罪，經依法追訴處罰後，縱其第3
    次（或第3 次以上）再度施用毒品之時間，在初犯經觀察勒
    戒或強制戒治執行完畢釋放5 年以後，仍應依毒品危害防制
    條例第10條之規定處罰。經查被告有事實欄編號一所載之毒
    品前案紀錄，有臺灣高等法院被告前案紀錄表1 份附卷可參
    ，是以，被告前因施用毒品案件，於觀察、勒戒期滿執行完
    畢後，曾於5 年內再犯施用毒品犯行，經依法追訴、處罰後
    ，再犯本案施用第二級毒品甲基安非他命犯行，事證明確。
    本案被告犯行已經證明，應予依法論科。
四、按甲基安非他命係同條例第2 條第2 項第2 款所稱之第二級
    毒品，不得持有、施用。是核被告所為前揭施用甲基安非他
    命犯行，係犯毒品危害防制條例第10條第2 項施用第二級毒
    品罪。其持有第二級毒品後進而施用，其持有毒品之低度行
    為，應為施用毒品之高度行為所吸收，不另論罪。又被告前
    因事實欄編號一所示之案件，經論罪科刑後，於96年4 月30
    日縮刑期滿執行完畢一節，有臺灣高等法院被告前案紀錄表
    在卷可考，其受有期徒刑執行完畢，5 年內故意再犯本案有
    期徒刑以上之罪，為累犯，應依法加重其刑。爰審酌被告前
    因施用毒品案件，經觀察、勒戒及判處有期徒刑執行完畢後
    ，仍未能徹底戒絕毒品，再犯本案施用毒品罪，顯見其無戒
    毒悔改之意，惟念其施用毒品，乃戕害一己之身體健康，所
    為尚未害及他人，且於犯罪後坦承犯行，犯罪後態度尚佳等
    一切情狀，量處如主文所示之刑，以資懲警。
據上論斷，應依刑事訴訟法第299 條第1 項前段、第273 條之1
第1 項、第284 條之1 ，毒品危害防制條例第10條第2 項，刑法
第11條前段、第47條第1 項，判決如主文。
本案經檢察官盧姿如到庭執行職務
中    華    民    國    98    年    12    月    31    日
                  刑事第十八庭  法  官  陳思帆
以上正本證明與原本無異。
如不服本判決，應於收受送達後10日內向本院提出上訴書狀，並
應敘述具體理由；其未敘述上訴理由者，應於上訴期間屆滿後20
日內向本院補提理由書（均須按他造當事人之人數附繕）「切勿
逕送上級法院」。
                                書記官  林素霜
中    華    民    國    99    年    1     月    4     日
附錄本案論罪科刑之法條
毒品危害防制條例第10條第2項
施用第二級毒品者，處3 年以下有期徒刑。

司法院資訊處製作；財團法人民間司法改革基金會備份。
